# 股权入资时股权股权交割日的判断

提问人：baihaojie1986 时间：2021-07-09 23:33:07
B公司、C公司为A公司的全资子公司，A公司将持有B公司的股权增资至C公司。 12 月 2 日A公司做出决定增资决定并正式发文， 12 月 4 日签订股权转让协议， 12 月 8 日修订了C公司章程， 12 月 8 日进行了国资产权登记， 12 月 14 日完成了工商执照变更。
股权转让协议中约定：交割手续包括但不限于更改章程和办理工商变更登记。
请教陈版拟：拟按照协议约定条款以 12 月 8 日作为股权交割日是否准确？

回答人：chenyiwei
鉴于该事项属于同一控制下合并，工商变更作为最后一个步骤不存在不确定性，故可以接受按照协议约定条款以 12 月 8 日作为股权交割日。但B归属的实收资本增加的会计处理仍需到 12 月 14 日办理完毕工商变更之后。